【裁判字號】    97,易,1085
【裁判日期】    970508
【裁判案由】    偽造文書
【裁判全文】
臺灣板橋地方法院刑事判決              97年度易字第1085號
公  訴  人  臺灣板橋地方法院檢察署檢察官
被      告  甲○○
                    （現於臺灣臺北看守所附設觀察勒戒所）
上列被告因偽造文書案件，經檢察官提起公訴（97年度偵字第96
43號），被告於準備程序中對被訴事實為認罪之陳述，本院裁定
行簡式審判程序，判決如下：
    主  文
甲○○犯偽造署押罪，處有期徒刑月，如易科罰金，以新臺幣
壹仟元折算壹日。
如附表所示偽造之丙○○署名、指印均沒收。
    事實及理由
一、本件除犯罪事實更正甲○○係於民國97年3 月13日為警查獲
    （起訴書誤載為97年3 月3 日）、第1 次警詢時間為查獲日
    當晚19時55分（起訴書誤載為17時55分），及事實補充甲○
    ○先後接續偽造如附表所示之丙○○署名、指印，證據補充
    被告於本院自白外，其餘犯罪事實、證據及應適用之法條均
    引用如附件檢察官追加起訴書之記載。
二、核被告甲○○所為，係犯刑法第217條第1項之偽造署押罪。
    被告本於單一假冒丙○○身份，於密接時地接續偽造丙○○
    之署名、指印，為接續犯，僅論以1 偽造署押罪。爰審酌被
    告犯罪手段、對司法機關調查人別正確性所生危害、及其犯
    罪後坦承犯行良好態度等一切情狀，處如主文所示之刑，並
    諭知易科罰金之折算標準，以資懲儆。如附表所示偽造之丙
    ○○署名、指印，應依刑法第219 條之規定宣告沒收。至於
    追加起訴書認被告「前曾案經判處有期徒刑4 月確定，於96
    年5 月30日執行完畢，有刑案資料查註紀錄表附卷可稽，其
    於5 年內故意再犯本件有期徒刑以上之罪，請依累犯規定加
    重其刑」云云，經查無此前科犯行紀錄，有前案紀錄表附卷
    可查，公訴意旨容有誤會，本件自不構成累犯，附此敘明。
三、據上論斷，應依刑事訴訟法第273 條之1 第1 項、第310 條
    之2 、第454 條第2 項、第299 條第1 項前段，刑法第217
    條第1 項、第41條第1 項前段、第219 條，刑法施行法第1
    條之1，判決如主文。
四、如不服本判決，得自收受送達之翌日起10日內，向本院提出
    上訴狀，上訴於第二審（須附繕本）。
本案經檢察官連思藩到庭執行職務。
中    華    民    國    97    年    5     月    8     日
                  刑事第五庭  法  官  陳  財  旺
上正本證明與原本無異。
                              書記官  周  百  川
中    華    民    國    97    年    5     月    8     日
附表（被告在臺北縣政府警察局新莊分局光華派出所偽造之丙○
      ○署名、指印）
  （一）臺北縣政府警察局新莊分局逮捕通知書上偽造丙○○之
        署名2 枚、指印2 枚（見偵查卷第30頁）。
  （二）丙○○之口卡片上偽造丙○○之署名1 枚、指印1 枚（
        見偵查卷第31頁）。
  （三）97年3 月13日19時55分警局調查筆錄上偽造丙○○之署
        名3 枚、指印5 枚（見偵查卷第25、26頁）。
  （四）97年3 月14日零時16分警局調查筆錄上偽造丙○○之署
        名2 枚、指印6 枚（見偵查卷第27、28、29頁）。
附錄所犯法條：
中華民國刑法第217條
（偽造盜用印章印文或署押罪）
偽造印章、印文或署押，足以生損害於公眾或他人者，處3 年以
下有期徒刑。
-------------------------------------------------------
附件
臺灣板橋地方法院檢察署檢察官追加起訴書
                                      97年度偵字第9643號
    被      告  甲○○  男  57歲（民國○○年○○月○日生）
                        國民身分證統一編號：Ｚ000000000號
                        住臺北縣三重市○○街325巷25號4樓
                        （另案在臺灣臺北看守所附設勒戒處
                          所觀察、勒戒）
上列被告因偽造文書案件，業經偵查終結，認與本署檢察官以九
十六年度偵字第一七０七九號起訴之案件為相牽連之案件，應追
加起訴，茲將犯罪事實及證據並所犯法條敘述如下：
    犯罪事實
一、甲○○於民國九十七年三月三日下午四時三十分許在臺北縣
    三重市○○街五一之二號，因涉嫌毒品危害防制條例罪嫌（
    此部分另案偵查中）為警持搜索票查獲後，竟冒用「丙○○
    」之名義應訊，並於當日下午四時三十分許在臺北縣政府警
    察局新莊分局光華派出所應訊時，在「臺北縣政府警察局新
    莊分局逮捕通知書」上偽造「丙○○」之簽名及指印，又在
    「丙○○」之口卡片上偽造「丙○○」之簽名及指印，復先
    後於當晚十七時五十五分、翌日凌晨零時十六分許在該派出
    所應訊時，接續在調查筆錄上偽造「丙○○」之簽名及指印
    ，均足以生損害於丙○○及警察機關對於犯罪調查之正確性
    。
二、案經臺北縣政府警察局新莊分局報告偵辦。
    證據並所犯法條
一、證據及其待證事實
┌──┬─────────────┬──────────┐
│編號│    證  據  資  料        │    待  證  事  實  │
├──┼─────────────┼──────────┤
│一  │被告甲○○於警詢及偵查中之│全部之犯罪事實。    │
│    │供述                      │                    │
├──┼─────────────┼──────────┤
│二  │證人丙○○於警詢中之證言  │遭冒名之事實。      │
├──┼─────────────┼──────────┤
│三  │調查筆錄                  │被告偽造之署名、指印│
│    │臺北縣政府警察局新莊分局逮│。                  │
│    │捕通知                    │                    │
│    │口卡片                    │                    │
└──┴─────────────┴──────────┘
二、核被告所為，係犯刑法第二百十七條第一項之偽造署押罪嫌
    。又其前曾案經判處有期徒刑四月確定，於九十六年五月三
    十日執行完畢，有刑案資料查註紀錄表附卷可稽，其於五年
    內故意再犯本件有期徒刑以上之罪，請依累犯規定加重其刑
    。
三、依刑事訴訟法第二百五十一條第一項、第二百六十五條第一
    項追加起訴。
    此   致
臺灣板橋地方法院
中    華    民    國    97    年    3     月    24    日
                        檢  察  官    乙  ○  ○


司法院資訊處製作；財團法人民間司法改革基金會備份。
